臺灣彰化地方法院民事判決　　　　　　　　96年度親字第31號
原　　　告　甲○○
　　　　　　　　　　　　286.
訴訟代理人　許燦奎律師
被　　　告　乙○○
　　　　　　　　　　　　286.
　　　　　　　　　　　　2
被　告　兼　丙○○
法定代理人　　　　　　　286.
　　　　　　　　　　　　2
上列當事人間否認子女事件，本院於96年12月04日言詞辯論終結
，判決如下：
    主      文
確認被告乙○○（女，民國○○年○○月○○日生，身分證統一編號：
Ｚ000000000）並非被告丙○○自原告甲○○受胎所生之婚生子女
。
訴訟費用新台幣參仟元由被告等共同負擔。
    事實及理由
一、原告主張：緣原告與被告丙○○於民國（下同）80年01月20
    日結婚，婚後並育有三子，詎被告丙○○自88年12月間即無
    故拋夫棄子離家出走，雖經原告報警協尋，然被告丙○○迄
    今均未返家與原告履行同居，直至96年03月13日，原告接獲
    彰化縣芳苑鄉戶政事務所催告通知辦理戶籍登記，始知被告
    丙○○在外與不詳之男子生有一女即被告乙○○（93年11月
    01日生），惟因被告丙○○自88年12月間離家迄今，均未與
    原告履行同居，故其所生之女即被告乙○○，當非原告所出
    ，為此，乃依民法第1063條及民事訴訟法第589條之1規定，
    提起否認婚生子女之訴。並聲明：如主文所示。
二、被告等陳述：同意原告之請求，對原告主張之事實及理由均
    無意見。並聲明：請求依法判決。
三、得心證之理由：
  (一)本件原告主張其與被告丙○○於80年01月20日結婚，婚後並
    育有三子，詎被告丙○○自88年12月間即離家出走，雖經原
    告報警協尋，然被告丙○○迄今均未返家與原告履行同居，
    直至96年03月13日，原告接獲彰化縣芳苑鄉戶政事務所催告
    通知辦理戶籍登記，始知被告丙○○在外與不詳之男子生有
    一女即被告乙○○（93年11月01日生），惟因被告丙○○自
    88年離家迄今，均未與原告履行同居，故其所生之女即被告
    乙○○，當非原告所出等事實，業據其提出戶籍謄本、警局
    受理查尋人口案件登記表影本及彰化縣芳苑鄉戶政事務所中
    華民國96年03月13日催字第 001號戶籍登記催告書影本等件
    為憑，並經本院依職權向林得時婦產科調取之被告丙○○產
    檢醫療費單據、出院病歷摘要及新生兒護理紀錄等附卷可稽
    ，且為被告丙○○所不爭執，又被告丙○○因於離家後至台
    北縣某家茶藝館上班，並於93年間某日在不詳地點與真實姓
    名年籍不詳之男子為通姦行為而受孕，因此於93年11月01日
    產下一女，其行為觸犯通姦罪，乃經原告訴由臺灣彰化地方
    法院檢察署檢察官偵查後，以96年度偵字第7365號聲請簡易
    判決處刑書聲請以簡易判決處刑，嗣經本院北斗簡易庭以96
    年度斗簡字第 561號刑事簡易判決判處有期徒刑肆月，如易
    科罰金，以銀元參佰元即新台幣玖佰元折算壹日，減為有期
    徒刑貳月，如易科罰金，以銀元參佰元即新台幣玖佰元折算
    壹日確定，此有本院依職權調取之本院北斗簡易庭96年度斗
    簡字第 561號妨害婚姻刑事卷宗足考，堪信原告之主張為真
    實。
  (二)按民法第1063條第 1項推定之婚生子女，如夫妻之一方或子
    女能證明子女非為婚生子女者，得於知悉該子女非為婚生子
    女，或子女自知悉其非為婚生子女之時起二年內提起否認之
    訴，同條第 3項定有明文。查被告丙○○受胎生下被告乙○
    ○，既係在其與原告婚姻關係存續中，則依法自應推定被告
    乙○○為原告與被告丙○○之婚生子女，然被告丙○○受胎
    懷有被告乙○○時，並未與原告同居，則被告乙○○即非自
    原告受胎而生之婚生子女，準此，原告於96年03月13日知悉
    被告乙○○非為婚生子女時起二年內提起本件訴訟，於法洵
    屬有據，應予准許。
三、訴訟費用負擔之依據：民事訴訟法第78條、第85條第 1項前
    段、第87條第1項。
中　　華　　民　　國　　96　　年　　12　　月　　14　　日
                        家事法庭法官　邱月嬌
以上正本係照原本作成
如不服本判決，應於判決送達後20日之不變期間內，向本院提出
上訴狀。
　　　　　　　　　　　　　　　書記官　蔡杰玲
中　　華　　民　　國　　96　　年　　12　　月　　13　　日
